臺灣彰化地方法院刑事判決　　　　　　　95年度訴字第1936號
公　訴　人　臺灣彰化地方法院檢察署檢察官
被　　　告　甲○○
上列被告因違反毒品危害防制條例案件，經檢察官提起公訴（95
年度毒偵字第3754號），本院合議庭裁定由受命法官獨任進行簡
式審判程序，茲判決如下：
    主  文
甲○○施用第一級毒品，處有期徒刑壹拾月，扣案之塑膠袋壹個
沒收。
    犯罪事實
一、甲○○前於民國93年間因施用毒品案件，經本院以93年度毒
    聲字第360 號裁定送勒戒處所觀察、勒戒後，認有繼續施用
    毒品之傾向，經本院以93年度毒聲字第559 號裁定令入戒治
    處所施以強制戒治，並於94年3 月8 日強制戒治執行完畢釋
    放，經臺灣彰化地方法院檢察署檢察官以94年度戒毒偵字第
    125 號為不起訴處分確定。詎其不知悔改，明知海洛因業經
    公告為毒品危害防制條例第2 條第2 項第1 款所列管之第1
    級毒品，不得非法持有、施用，復基於施用第1 級毒品海洛
    因之犯意，於前揭強制戒治執行完畢釋放後5 年內，於95年
    9 月16日凌晨零時許，在彰化縣員林鎮○○街與惠明街口旁
    空地處，以將海洛因摻入香菸內，點燃吸食煙霧之方式，施
    用第1 級毒品海洛因1 次。嗣經警方於95年9 月16日凌晨零
    時25分，在彰化縣員林鎮○○路與南昌路口處臨檢查獲，並
    扣得其所有供施用第1 級毒品海洛因之塑膠袋1 個，且於95
    年9 月16日凌晨2 時採尿送驗後，始知上情。
二、案經彰化縣警察局田中分局報請臺灣彰化地方法院檢察署檢
    察官偵查起訴。
    理  由
一、本案被告甲○○所犯係死刑、無期徒刑、最輕本刑為3 年以
    上有期徒刑以外之罪，其於準備程序就前揭被訴事實為有罪
    之陳述，經受命法官告知簡式審判程序之旨，並聽取其與公
    訴人之意見後，本院認無不得或不宜改依簡式審判程序進行
    之處，爰依刑事訴訟法第273 條之1 第1 項、第284 條之1
    ，裁定本案由受命法官獨任進行簡式審判程序，合先敘明。
二、訊據被告對其於上揭時、地施用第1 級毒品海洛因之事實，
    於偵訊、本院審理中均坦承不諱，且有被告所有供施用第1
    級毒品海洛因之塑膠袋1 個扣案可證，業經被告於本院審理
    中供明在卷。另查：
  (一)被告係於95年9 月16日凌晨2 時，經臺灣彰化地方法院檢察
    署委託警方採集被告尿液送驗結果，呈嗎啡陽性反應，此有
    詮昕科技股份有限公司95年10月3 日報告編號00000000號濫
    用藥物尿液檢驗報告及委託驗尿代號與真實姓名對照認證單
    各1 紙（參見臺灣彰化地方法院檢察署95年度毒偵字第3754
    號偵查卷宗第14頁、第29頁）附卷可稽，足見被告確有施用
    第1 級毒品海洛因之事實。
  (二)按海洛因施用入人體後水解還原成嗎啡，再循嗎啡之代謝方
    式排出體外，業據行政院衛生署藥物食品檢驗局73藥檢壹字
    第030221號函說明綦詳，且依醫學臨床實驗及根據英國藥學
    會出版Isolationand Indentification of Drugs一書第293
    頁載明：海洛因經注射入人體後，在體內迅速水解成６Mono
    acetyImorphine，再緩緩繼續水解成嗎啡，然後再循嗎啡之
    代謝方式排出，同書第431 至432 頁並載有：嗎啡經注射入
    人體後，約50% 以上於8 小時內自尿中排出，至24小時排出
    約90% ，但48小時後仍有微量可檢出等語。是依上開說明，
    佐以被告前揭尿液檢驗報告，被告自白於前揭時間，有施用
    第1 級毒品海洛因1 次等語，核與前揭事證相符，應堪採信
    。
  (三)另犯毒品危害防制條例第10條施用第1 級毒品之罪者，檢察
    官應先聲請法院裁定將被告令送勒戒處所觀察、勒戒，經觀
    察、勒戒後，認有繼續施用毒品傾向者，應由檢察官裁定聲
    請法院裁定令入戒治處所施以強制戒治，且經強制戒治執行
    完畢釋放後，5 年內再犯第10條之罪，檢察官應依一般刑事
    訴訟程序予以起訴論罪科刑，此觀諸毒品危害防制條例第20
    條第1 項、第2 項、第23條第2 項前段規定自明。經查，被
    告前於93年間因施用毒品案件，經本院以93年度毒聲字第36
    0 號裁定送勒戒處所觀察、勒戒後，認有繼續施用毒品之傾
    向，經本院以93年度毒聲字第559 號裁定令入戒治處所施以
    強制戒治，並於94年3 月8 日強制戒治執行完畢釋放，經臺
    灣彰化地方法院檢察署檢察官以94年度戒毒偵字第125 號為
    不起訴處分確定等情之事實，此有臺灣高等法院被告前案紀
    錄表、臺灣彰化地方法院檢察署刑案資料查註紀錄表各1 份
    附卷可參。被告前既曾因施用毒品案件，經強制戒治後，復
    因施用毒品，其於前開強制戒治執行完畢釋放後5 年內，再
    犯本案施用毒品罪，依毒品危害防制條例第23條第2 項之規
    定，屬應依法論罪科刑之行為，依前開說明，本案被告上開
    所為，係於94年3 月8 日強制戒治執行完畢釋放後5 年內，
    再犯毒品危害防制條例第10條第1 項施用第1 級毒品罪，本
    案事證明確，被告上開犯行洵堪認定。
三、按海洛因為毒品危害防制條例第2 條第2 項第1 款所明定之
    第1 級毒品。核被告所為，係犯同條例第10條第1 項之施用
    第1 級毒品罪。被告持有第1 級毒品進而施用，持有之低度
    行為為施用之高度行為所吸收，不另論持有毒品之罪。爰審
    酌被告前因施用毒品案件，經強制戒治執行完畢釋放後，仍
    未能徹底戒絕毒品，復犯本案施用毒品罪，顯見其無戒毒悔
    改之意，惟念其施用毒品之次數僅有1 次，施用毒品乃自戕
    一己之身體健康，尚未對他人造成危害，且犯後已坦承犯行
    ，態度良好等一切情狀，量處如主文所示之刑。至扣案之塑
    膠袋1 個係被告所有，且供施用第1 級毒品海洛因所用之物
    ，業經被告供明在卷，業如前述，爰依刑法第38條第1 項第
    2 款之規定，併予宣告沒收，併此敘明。
據上論斷，應依刑事訴訟法第273 條之1 第1 項、第299 條第1
項前段，毒品危害防制條例第10條第1 項，刑法第11條前段、第
38條第1 項第2 款，判決如主文。
本案經檢察官吳芙如到庭執行職務。
中　　華　　民　　國　　96　　年　　2 　　月　　27　　日
                  刑事第八庭          法　官    唐中興
以上正本證明與原本無異。
如不服本判決，應於判決送達後十日內向本院提出上訴狀 (須附
繕本 )。
中　　華　　民　　國　　96　　年　　3　 　月　  2　　日
                                      書記官    施惠卿
【附錄本案判決論罪科刑法條全文】：
毒品危害防制條例第10條
施用第1級毒品者，處6月以上5年以下有期徒刑。
施用第2級毒品者，處3年以下有期徒刑。
